# 房地产公司以房抵债的情况

提问人：yinpj 时间：2023-01-05 13:06:52
房地产公司有几种以房抵工程款的情况：
1 、以期房抵工程款，房地产公司（债务人）、施工方（债权人）、实际购房的个人（施工方找来买标的期房的个人）三方签订工程款抵消协议，约定用房地产公司应收购买购房款的个人的应收账款抵消应付施工方的应付账款，购房款由买房的个人支付给施工方。同时购房的个人与房地产开发公司签订购房协议。
2 、以现房作为抵债标的。流程和操作与期房相同。
上述抵债企业在整个业务周期，应当如何账务处理？

回答人：chenyiwei
施工企业确认抵债资产的前提是取得其控制权，即有权主导其使用或处置，并由此获得绝大部分经济利益。具体而言，确认抵债资产的前提是抵债房产达到合同约定的交付条件，并且实际完成收房（由施工企业自行收房，或者在第一种情况下，由三方协议中的购房者确认收房）。在此之前，仍确认为一项应收账款或者预付账款，并在谨慎考虑其按期交房可能性的前提下对该债权计提减值准备。